臺灣雲林地方法院刑事判決　　　　　　　　　　　　　　九十三年度易緝字第三號
　　公　訴　人　臺灣雲林地方法院檢察署檢察官
　　被　　　告　甲○○
右列被告因竊盜等案件，經檢察官提起公訴（八十七年度偵字第一五八七號），被告
就被訴事實為有罪之陳述，經本院合議庭裁定依簡式審判程序審理，本院判決如左：
    主  文
甲○○竊盜，處拘役貳拾日，如易科罰金，以佰元折算壹日。又偽造署押，足以生
損害於公眾及他人，處有期徒刑月，如易科罰金，以佰元折算壹日；偽造之雲林
縣警察局台西分局安南派出所八十七年二月十一日訊問筆錄上「周慶達」之署押壹枚
、雲林縣警察局台西分局三組八十七年二月十一日偵訊（調查）筆錄上「周慶達」之
署押壹枚、雲林縣警察局台西分局逕行逮捕通知書存根聯上「周慶達」之署押壹枚，
及臺灣雲林地方法院檢察署八十七年二月十一日訊問筆錄上「周慶達」之署押壹枚，
均沒收之。
    事  實
一、甲○○基於為自己不法所有之意圖，於民國八十七年二月十一日下午一時許，在
    雲林縣東勢鄉同安村同安宮前之廣場，趁丙○○不注意之際，伸手抽出丙○○所
    有，置於其褲子後面口袋之皮包一個（內含新台幣八千五百元），竊得後，旋為
    丙○○發現，甲○○乃將皮包丟在地上逃逸，丙○○自後追趕，並將甲○○送警
    偵辦。甲○○因另竊盜案為臺灣士林地方法院檢察署及臺灣南投地方法院通緝，
    為免被發現，竟冒用其胞弟周慶達（甲○○係從母姓，以周慶達之名應訊之竊盜
    罪部分已另為不起訴處分）之姓名年籍資料，先後在雲林縣警察局台西分局安南
    派出所八十七年二月十一日之訊問筆錄、雲林縣警察局台西分局同日之偵訊（調
    查）筆錄、雲林縣警察局台西分局逕行逮捕通知書存根聯（公訴人漏載此文書，
    詳如後述），及臺灣雲林地方法院檢察署同日之訊問筆錄上，接續偽造「周慶達
    」之署押各一枚，足以生損害於周慶達本人及警檢單位偵查案件之正確性。
二、案經雲林縣警察局台西分局報請臺灣雲林地方法院檢察署檢察官，及該署檢察官
    於偵辦八十七年度偵字第七四二號周慶達竊盜案件時查知係甲○○偽造「周慶達
    」姓名應訊後自動檢舉偵查起訴。
    理  由
一、本件被告甲○○所犯為死刑、無期徒刑、最輕本刑三年以上有期徒刑及高等法院
    管轄第一審案件以外之罪，並經被告於準備程序進行中，就前揭被訴事實為有罪
    之陳述，經法官告知簡式審判程序之旨，並聽取公訴人、被告之意見後，合議庭
    認為適宜，依刑事訴訟法第二百七十三條之一第一項之規定，裁定進行簡式審判
    程序，合先敘明。
二、訊據被告甲○○對於右揭事實坦承不諱，核與被害人丙○○之指述及證人周慶達
    之證述大致相符，且有丙○○具領之贓物認領保管收據、雲林縣警察局台西分局
    安南派出所八十七年二月十一日之訊問筆錄、雲林縣警察局台西分局八十七年二
    月十一日之偵訊（調查）筆錄、雲林縣警察局台西分局逕行逮捕通知書存根聯、
    臺灣雲林地方法院檢察署八十七年二月十一日之訊問筆錄、內政部警政署刑事警
    察局八十七年三月十三日刑紋字第一四九０九號函所附之紋字第一六八號鑑定書
    等在卷可稽，被告自白堪認與事實相符，本件事證已臻明確，被告犯行堪以認定
    ，應依法論科。
三、核被告甲○○所為係犯刑法第三百二十條第一項之普通竊盜罪、同法第二百十七
    條第一項之偽造署押罪。公訴人就被告偽造雲林縣警察局台西分局逕行逮捕通知
    書存根聯上「周慶達」之署押部分漏未記載，惟被告係以一行為接續進行，該部
    分僅為犯罪行為完成前之各個舉動，為單純一罪，本院自應併予審理。被告所為
    上開普通竊盜及偽造署押二罪間，犯意各別，行為互殊，構成要件互異，應予分
    論併罰。爰審酌被告因籌不出子女學費方竊取他人財物，甫得手後為人發現隨將
    竊得財物棄置地上，其惡性非重，惟其遭逮捕應訊時卻冒其弟周慶達之名，自屬
    不該，及其於犯罪後迄今尚無其他竊盜犯行（僅有八十八年六月十七日之脫逃）
    ，顯有悔悟之意，暨其於本院審理時，坦承犯行，犯罪後態度良好等一切情狀，
    分別量處如主文所示之刑，並分別諭知易科罰金之折算標準示懲。被告偽造雲林
    縣警察局台西分局安南派出所八十七年二月十一日訊問筆錄上「周慶達」之署押
    一枚、雲林縣警察局台西分局三組八十七年二月十一日偵訊（調查）筆錄上「周
    慶達」之署押一枚、雲林縣警察局台西分局逕行逮捕通知書存根聯上之「周慶達
    」之署押一枚，及臺灣雲林地方法院檢察署八十七年二月十一日訊問筆錄上「周
    慶達」之署押一枚，應依刑法第二百十九條之規定，不問屬於犯人與否，併予宣
    告沒收之。
據上論斷，應依刑事訴訟法第二百七十三條之一第一項、第二百九十九條第一項前段
，刑法第三百二十條第一項、第二百十七條第一項、第四十一條第一項、第二百十九
條，罰金罰鍰提高標準條例第一條前段、第二條，判決如主文。
本案經檢察官乙○○到庭執行職務
中      華      民      國      九十三      年      三    月    三十    日
                                   臺灣雲林地方法院刑事第四庭
               法  官  李  淑  惠
右正本證明與原本無異。
如不服本判決，應於送達後十日內，向本院提出上訴狀。（須附繕本）
                                           書記官  徐  基  典
中      華      民      國      九十三      年      三    月    三十    日
附錄論罪法條
刑法第三百二十條(普通竊盜罪、竊佔罪)
意圖為自己或第三人不法之所有，而竊取他人之動產者，為竊盜罪，處五年以下有期
徒刑、拘役或五百元以下罰金。
意圖為自己或第三人不法之利益，而竊佔他人之不動產者，依前項之規定處斷。
前二項之未遂犯罰之。
刑法第二百十七條(偽造盜用印章印文或署押罪)
偽造印章、印文或署押，足以生損害於公眾或他人者，處三年以下有期徒刑。
盜用印章、印文或署押，足以生損害於公眾或他人者，亦同。
